Minutes et répertoires du notaire Jacques II PARQUE, 24 mai 1603 - 12 janvier 1640 (étude VI)
Archives nationales
- Minutes de Jacques II PARQUE, 1603 - 12 janvier 1640; MC/ET/VI/272 - MC/ET/VI/355
  - Minutes. 1609, juillet - 1609, décembre, juillet 1609 - décembre 1609; MC/ET/VI/280; registre
    - Mariage de Marie Racine, fille de défunts Jean Racine, marchand quincaillier bourgeois de Paris et Catherine Bonfons, sa femme, assistée de Nicolas Bonfons, marchand libraire juré en l'Université de Paris et bourgeois de Paris, son oncle, demeurant rue Neuve Notre-Dame. Transport des futurs époux à Nicolas Bonfons, 6 septembre 1609; MC/ET/VI/280
      Artisans XVIIe, par M. Jurgens, M.A. Fleury, R. Gourmelon et le personnel du Minutier central, 1954-1996 (fichier papier entièrement dématérialisé; voir contexte dans le Plan d’orientation général - Notaires de Paris, guides thématiques du Minutier).
      contrat de mariage; Bonfons, Catherine; Racine, Jean; Bonfons, Nicolas; Racine, Marie; libraire; commerçant
    - Marché de sculpture par Zacharie Normain, sculpteur à Paris, pour le tombeau de défunt Jacques Amyot, évêque d'Auxerre, grand aumônier de France, conseiller du roi en ses conseils d'état et privé, commandeur de l'ordre du Saint-Esprit, abbé de Sainte-Cornille de Compiègne, 10 septembre 1609; MC/ET/VI/280
      commandeur de l'ordre du Saint-Esprit
      marché; Amyot, Jacques; Normain, Zacharie; évêque; grand officier de la maison du roi (Ancien Régime)
    - Offre par Nicolas Leblond, peintre ordinaire du roi, bourgeois de Paris, demeurant rue des Prouvaires, à Germaine Durand, veuve de Germain Pilon, sa belle-mère, demeurant rue de la Bretonnerie, près de la porte Saint-Jacques, paroisse Saint-Benoît-le-Bientourné, d'une somme de 228 livres 16 sols 6 deniers, pour sa part et celle de ses enfants mineurs dans deux maisons contiguës sises rue du Faubourg-Saint-Jacques, lieu dit les Tombeaux, à l'enseigne de la Sereine et de l'Homme sauvage, (1) tout en se réservant le droit de réclamer les dépens des instances entamées et des dommages et intérêts; la veuve Pilon refusé (sic) de recevoir ladite somme avec cette réserve., 22 septembre 1609; MC/ET/VI/280
      Les parties restent sur leurs positions et requièrent acte aux notaires..
      Compléments de description: (1) Les deux maisons ont fait l'objet d'une sentence de licitation du Châtelet du 9 septembre 1609, pour une somme totale de 4.800 livres.
      Précisions sur les lieux: Paris--Faubourg-Saint-Jacques (rue du, enseigne de l'Homme Sauvage); Paris--Faubourg-Saint-Jacques (rue du, enseigne de la Sirène); Paris--Faubourg-Saint-Jacques (rue du, les Tombeaux)
      Documents du Minutier central concernant les peintres, sculpteurs et graveurs au XVIIe siècle (1600-1650) [études I à X, 1955 actes], par Marie-Antoinette Fleury, tome I, Paris, S.E.V.P.E.N, 1969, p. 391 (instrument de recherche imprimé dématérialisé, certaines notices sont plus détaillées dans la version intégrale accessible en ligne par la rubrique 'Autres instruments de recherche', voir contexte dans le Plan d’orientation général - Notaires de Paris, guides thématiques du Minutier).
      Faubourg-Saint-Jacques (rue du); Homme Sauvage (enseigne de l'); Sirène (enseigne de la); Durand, Germaine; Leblond, Nicolas; Pilon (veuve); Pilon, Germain; notaire; peintre
    - Mise en apprentissage par Antoine Seraine, tailleur d'habits, demeurant rue des Gravilliers, de sa fille Marie, âgée de dix ans, pour sept années, chez Jeanne Quesnel, marchande perruquière, veuve d'Edmond Hotman, facteur de luths, demeurant rue de la Calandre, qui promet de lui apprendre son métier sans débours de part ni d'autre., 12 octobre 1609; MC/ET/VI/280
      Documents du Minutier central concernant l'histoire de la musique (1600-1650), par Madeleine Jurgens, tome I [études I à X, 1763 actes], Paris, Archives nationales, 1967, p. 748 (instrument de recherche imprimé dématérialisé, certaines notices sont plus détaillées dans la version intégrale accessible en ligne par la rubrique 'Autres instruments de recherche', voir contexte dans le Plan d’orientation général - Notaires de Paris, guides thématiques du Minutier).
      contrat d'apprentissage; Seraine, Antoine; Seraine, Marie; Quesnel, Jeanne; Hotman, Edmond; tailleur d'habits; coiffeur; facteur d'instruments de musique
    - Quittance donnée par Germaine Durand, veuve de Germain Pilon, en son nom et au nom de ses enfants, à Nicolas Leblond, et à Claude Pilon, sa femme, fille de feue Madeleine Beaudoux, (1) d'une somme de 228 livres 11 sols 6 deniers pour la part revenant à ladite Durand dans les deux maisons sises grande-rue du Faubourg-Saint-Jacques., 19 octobre 1609; MC/ET/VI/280
      Les maisons ont été adjugées à la somme de 4.800 livres; le surplus montant à 2.571 livres 8 sols 6 deniers appartient à Claude Pilon comme héritière de la moitié desdites maisons, du fait de Madeleine Beaudoux, sa mère, et d'un septième comme héritière de son père. (2).
      Compléments de description: (1) Femme en secondes noces de Germain Pilon. Germaine Durand est donc la troisième femme de Germain Pilon, la première étant Marguerite Allain. (2) Germain Pilon a laissé douze enfants de ses différents mariages.
      Documents du Minutier central concernant les peintres, sculpteurs et graveurs au XVIIe siècle (1600-1650) [études I à X, 1955 actes], par Marie-Antoinette Fleury, tome I, Paris, S.E.V.P.E.N, 1969, p. 549 (instrument de recherche imprimé dématérialisé, certaines notices sont plus détaillées dans la version intégrale accessible en ligne par la rubrique 'Autres instruments de recherche', voir contexte dans le Plan d’orientation général - Notaires de Paris, guides thématiques du Minutier).
      quittance; Faubourg-Saint-Jacques (rue du); Allain, Marguerite; Beaudoux, Madeleine; Durand (M.); Durand, Germaine; Leblond, Nicolas; Pilon (veuve); Pilon, Claude; Pilon, Germain
    - ESPAGNE-PORTUGAL § Déclaration de Manuel Pimintel, gentilhomme portugais résidant à présent à Paris, Place Royale, comme quoi il a droit à une somme en ducats et maravedis, suivant transport passé devant Pedro de Tuistel, notaire de S.M. Don Philippe III, 1er décembre 1609; MC/ET/VI/280
      déclaration; Portugal; Pimintel, Manuel; Tuistel, Pedro de; Philippe III, Portugal
    - Mariage de Manuel de Sosa de Coste, gentilhomme Portugais demeurant à Paris au logis de Manuel Pimintel, aussi gentilhomme Portugais, Place Royale, et de Cecilia Correa, assistée d'Alvaro Mendez, marchand Portugais demeurant ordinairement à Rouen.; Transport d'Eduarte Fernandez, marchand Portugais demeurant à Paris, audit Manuel Pimintel., 23 décembre 1609 - 27 décembre 1609; MC/ET/VI/280
      contrat de mariage; Portugal; Sosa de Coste, Manuel de; Pimintel, Manuel; Correa, Cecilia; Mendez, Alvaro; Fernandez, Eduarte
    - Quittance à Guillaume Janot, notaire au Châtelet., 31 décembre 1609 - 1609; MC/ET/VI/280
      Notaires des XVIe-XVIIIe siècles (4153 actes), par Claire Béchu, Catherine Grodecki, Marie-Antoinette Fleury, Madeleine Jurgens, Marie-Françoise Limon-Bonnet, Pierre-Yves Louis, Xenia Pamfilova, Isabelle Pebay, v. 1950, 1986-1994 (fichier papier entièrement dématérialisé; voir contexte dans le Plan d’orientation général - Notaires de Paris, guides thématiques du Minutier).
      Date de création de la notice: 2005
      quittance; Janot, Guillaume; notaire
  - Minutes. 1610, MC/ET/VI/281; registre
    - Contrat de mariage entre Pierre Bonnart, marchand maître chaudronnier, âgé de vingt-trois ans, demeurant rue de la Poterie, actuellement prisonnier ès prisons de l'évêché de Paris, agissant sous l'autorité de Jeanne Guillot, sa mère, veuve de Jean Bonnart, tissutier en toile, demeurant à Brie-Comte-Robert, et Barbe Mangin, demeurant rue Aubri-le-Boucher, à l'enseigne de la Poêle à châtaignes, fille majeure de Français Mangin, chaudronnier à Milly-en-Gâtinais, et de Catherine Desmoulins, assistée de Geneviève Richer, femme de Grégoire de Béthune, violon ordinaire de la chambre du roi, demeurant rue du Chevalier-du-Guet., 17 janvier 1610; MC/ET/VI/281
      Documents du Minutier central concernant l'histoire de la musique (1600-1650), par Madeleine Jurgens, tome I [études I à X, 1763 actes], Paris, Archives nationales, 1967, p. 132 (instrument de recherche imprimé dématérialisé, certaines notices sont plus détaillées dans la version intégrale accessible en ligne par la rubrique 'Autres instruments de recherche', voir contexte dans le Plan d’orientation général - Notaires de Paris, guides thématiques du Minutier).
    - DU BRAY (Toussaint) libraire juré en l'Université, demeurant rue Saint-Jacques, enseigne des Epices § Reconnaissance de Toussaint DU BRAY envers Robert SAUBOYS, son beau-frère, marchand bourgeois de Paris, et Constitution par Toussaint DU BRAY en présence et caution dudit SAUBOYS; Transport de bail d'une boutique au Palais à Toussaint DU BRAY, 27 janvier 1610; MC/ET/VI/281
      reconnaissance; bail; Du Bray, Toussaint
    - PALAIS (Bazoche du) § Marché par Jean MANGIN, maître charpentier au Marché-Neuf, aux trésoriers du royaume de la Bazoche de la cour de Parlement, pour abattre et relever l'arbre qui est proche de la grande montée du Bazoche du PALAIS et qui sera remplacé par le houppier d'un chêne vert, moyennant 57 livres., 27 mai 1610; MC/ET/VI/281
      marché; Palais, Bazoche du
    - Testament de Jean Du Camp, prêtre, chapelain perpétuel de la Sainte-Chapelle et chapelain ordinaire des hautes messes de la chapelle de musique du roi, résidant en l'enclos du Palais, nommant comme exécuteur testamentaire Florent Bienvenu, chapelain ordinaire de la Sainte-Chapelle., 14 juin 1610; MC/ET/VI/281
      Documents du Minutier central concernant l'histoire de la musique (1600-1650), par Madeleine Jurgens, tome I [études I à X, 1763 actes], Paris, Archives nationales, 1967, p. 685 (instrument de recherche imprimé dématérialisé, certaines notices sont plus détaillées dans la version intégrale accessible en ligne par la rubrique 'Autres instruments de recherche', voir contexte dans le Plan d’orientation général - Notaires de Paris, guides thématiques du Minutier).
      testament
    - Promesse de leçons de danse et de violon., 21 juillet 1610; MC/ET/VI/281
      'Fut present en sa personne Simon Artus, maistre joueur d'instrument à Paris, y demourant, rue des Noyers, parroisse Sainct-Benoist-le-bien-tourné, lequel a volontairement promis, promect et s'oblige à noble homme Maistre Jehan Faure, l'un des quatre chauffecire de chancelleries de France, demourant au Marché neuf, à ce present, stipullant pour Charles Robert, son lacquais, fils de Maistre Charles Robert, huissier audiencier en la generalité d'Orleans, de monstrer et enseigner à son pouvoir, bien et deuement, audict Charles Robert à jouer du violon et danser et ce pendant le temps de trois ans commenceant au premier jour d'aoust prochain. Et à ceste fin ledict sieur Faure envoyera sondict lacquais une heure telle qu'il vouldra en chacun jour au logis dudict Artus, le tout moyennant la somme de cinquante livres sur laquelle ledict Artus confesse avoir receu dudict Faure le tiers montant seize livres treize solz quatre deniers, dont quictant etc, et les deux autres tiers ledict sieur Faure promect les paier à icelluy Artus, scavoir moictié d'huy en ung an et l'autre moictié ung an après ensuivant. A ce faire est intervenu et comparu ledict Charles Robert, lequel a recongneu que ce que dessus a esté procuré par ledict sieur Faure, son maistre pour son profict et tacher à luy donner moyen de gaigner sa vie, dont il le venerera, et a ledict Robert promis et promect apprendre au mieulx qu'il pourra ce qui luy sera monstré par ledict Artus durant lesdictz trois ans pendant lesquelz il promect continuer à servir ledict sieur Faure bien et deuement et fidellement sans s'en absenter ne aller ailleurs demeurer, et, en cas d'absence, consent estre pris et aprehendé au corps et ramené pour parachever ledict temps. Car ainsy etc; promectant etc, obligeant chacun en droict soy, ledict Robert son corps, renonceant etc.
      Faict et passé après midy ès estudes des notaires, l'an mil six cens et dix le mercredy vingt-ungniesme jour de juillet et ont signé:
      FAURE ROBERT COTHEREAU (notaire) Symon ARTUS PARQUE (notaire)
      Documents du Minutier central concernant l'histoire de la musique (1600-1650), par Madeleine Jurgens, tome I [études I à X, 1763 actes], Paris, Archives nationales, 1967, p. 444III (instrument de recherche imprimé dématérialisé, certaines notices sont plus détaillées dans la version intégrale accessible en ligne par la rubrique 'Autres instruments de recherche', voir contexte dans le Plan d’orientation général - Notaires de Paris, guides thématiques du Minutier).
      promesse
    - CHAPELIERS (marchands) bourgeois de Paris (Associés) § Traité entre les marchands CHAPELIERS pour troquer des marchandises contre des pelleteries et castors avec les Sauvages au pays de la Nouvelle-France, 4 octobre 1610; MC/ET/VI/281
      traité
    - Mise en apprentissage par Jean Gary, marchand, bourgeois de Paris, demeurant rue Neuve-Notre-Dame, à l'Image Saint-Victor, de son fils Claude, âgé de seize ans, pour six années, chez Edmond Hotman, maître facteur d'instruments, demeurant rue de la Barillerie, qui lui enseignera son métier, sans débours de part ni d'autre., 14 octobre 1610; MC/ET/VI/281
      Documents du Minutier central concernant l'histoire de la musique (1600-1650), par Madeleine Jurgens, tome I [études I à X, 1763 actes], Paris, Archives nationales, 1967, p. 713 (instrument de recherche imprimé dématérialisé, certaines notices sont plus détaillées dans la version intégrale accessible en ligne par la rubrique 'Autres instruments de recherche', voir contexte dans le Plan d’orientation général - Notaires de Paris, guides thématiques du Minutier).
      contrat d'apprentissage
    - TAPISSERIE (directeurs de la Manufacture de) à Saint-Marcel § Déclaration de Marc de COMMANS et François de LA PLANCHE... gentilshommes Brabançois, et autre, à propos d'une obligation de Bernard QUINTIN, de la ville de Morlaix, envers eux., 1er décembre 1610; MC/ET/VI/281
      obligation; déclaration; Tapisserie, directeurs de la Manufacture de
    - SAINT-ETIENNE-du-MONT église § Marché par plusieurs maçons tailleurs de pierre à Paris, à Jean LE FORT, compagnon tailleur de pierre demeurant près du Puits Certain, rue Saint-Jean-de-Latran près du Puits Certain, pour faire la taille de toute la pierre dure pour achever le charnier de l'. .., moyennant 225 livres., 9 décembre 1610; MC/ET/VI/281
      marché; Saint-Etienne-du-Mont (église); Le Fort, Jean
    - Quittance de rachat par Mathieu Bontemps, notaire au Châtelet, à cause de défunte Marie Lardière, sa femme., 28 décembre 1610; MC/ET/VI/281
      Date de création de la notice: 2004
      quittance; acte de vente; Bontemps, Mathieu; Lardière, Marie; notaire
  - Minutes. 1611, janvier - 1611, juin, janvier 1611 - juin 1611; MC/ET/VI/282; registre
    - Vente de vaisseaux pour un voyage aux IndesoOccidentales (contenant un état de dépenses pour un gallion), 17 janvier 1611 - 21 janvier 1611; MC/ET/VI/282
      Date de révision: 2019 (Marie-Françoise Limon-Bonnet)
      acte de vente; Vaisseaux, vente de
    - Bail de cave d'une maison place Dauphine, à l'Image Saint-Michel, par Didier Henrion, mathématicien, demeurant rue et paroisse Saint-Germain-l'Auxerrois., 28 février 1611; MC/ET/VI/282
      bail; Henrion, Didier
    - Mise en apprentissage par Nicolas de Miaux, maître tailleur d'habits, demeurant rue de la Barillerie, de son fils Nicolas, âgé de treize ans, pour six années, chez Edmond Hotman, maître facteur d'instruments, demeurant même rue, qui lui enseignera son métier, sans débours de part ni d'autre., 1er mars 1611; MC/ET/VI/282
      Documents du Minutier central concernant l'histoire de la musique (1600-1650), par Madeleine Jurgens, tome I [études I à X, 1763 actes], Paris, Archives nationales, 1967, p. 714 (instrument de recherche imprimé dématérialisé, certaines notices sont plus détaillées dans la version intégrale accessible en ligne par la rubrique 'Autres instruments de recherche', voir contexte dans le Plan d’orientation général - Notaires de Paris, guides thématiques du Minutier).
      Miaux, Nicolas de; Hotman, Edmond
    - Quittance par Thibaud Cressé, marchand du Palais., 10 mars 1611; MC/ET/VI/282
      quittance; Cressé, Thibault
    - Résignation de l'abbaye de Remiremont par Elisabeth, comtesse du Rhin, abbesse et dame de Remiremont, en Lorraine, en faveur de Catherine de Lorraine., 17 mars 1611 - 18 mars 1611; MC/ET/VI/282
      Rhin, Elisabeth du (comtesse); Lorraine, Catherine de
    - Marché par Jean Maugin, maître charpentier demeurant au Marché-Neuf, aux trésoriers du royaume de la bazoche de la cour de Parlement, pour abattre et relever l'arbre qui est proche de la grande montée du Palais. Ledit Maugin fournira le houppier d'un chêne, moyennant 57 livres., 14 mai 1611; MC/ET/VI/282
    - Marché entre Jean Gobelin, maître maçon, demeurant rue Saint-Paul, et Germaine Durand, veuve de Germain Pilon, demeurant rue de la Grande-Bretonnerie, paroisse Saint-Benoît-le-Bétourné, pour un bâtiment que ladite dame fait édifier de neuf en une place sise en l'île du Palais, à côté du grand cours d'eau, vers la salle Saint-Louis, suivant les alignements qui en ont été donnés par Claude Guérin, juré du roi ès ouvrages de maçonnerie. Les travaux seront exécutés à raison de 10 livres par toise de maçonnerie., 14 juin 1611; MC/ET/VI/282
      Précisions sur les lieux: Paris--Palais (île du, salle Saint-Louis)
      marché; Grande-Bretonnerie (rue de la); Cité (île de la); Saint-Benoît (paroisse); Saint-Paul (rue); Durand, Germaine; Gobelin, Jean; Guérin, Claude; Pilon (veuve); Pilon, Germain; maçon; maçon
    - Mise en apprentissage par Jérôme Aurou, avocat au parlement, demeurant à Triel, de Renée Dubois, fille de défunt Pierre Dubois, homme d'armes suivant la cour, et de Jeanne Mercyer, âgée de douze ans, pour six années, chez Jeanne Quesnel, marchande perruquière, veuve d'Edmond Hotman, maître facteur d'instruments, demeurant rue de la Calandre, qui lui apprendra son métier moyennant 150 livres., 18 juin 1611; MC/ET/VI/282
      Documents du Minutier central concernant l'histoire de la musique (1600-1650), par Madeleine Jurgens, tome I [études I à X, 1763 actes], Paris, Archives nationales, 1967, p. 749 (instrument de recherche imprimé dématérialisé, certaines notices sont plus détaillées dans la version intégrale accessible en ligne par la rubrique 'Autres instruments de recherche', voir contexte dans le Plan d’orientation général - Notaires de Paris, guides thématiques du Minutier).
  - Minutes. 1611, juillet - 1611, décembre, juillet 1611 - décembre 1611; MC/ET/VI/283; registre
    - Vente par David Roussel, marchand et bourgeois de La Rochelle à Jean Thomat, bourgeois de Lyon, étant à Paris, de 400 coffres de cassonnade de trois sortes, blanche, grise et noire, plus 20 milliers de Brésil de FERNAMBOURG (Pernambouc), moyennant différents prix., 13 juillet 1611; MC/ET/VI/283
      acte de vente
    - Mise en apprentissage par Jacques Duruy, laboureur, demeurant rue Frépault, de sa fille Marguerite, âgée de onze ans, pour six années, chez Jeanne Quesnel, marchande perruquière, demeurant rue de la Calandre, qui lui enseignera son métier, sans débours de part ni d'autre., 25 juillet 1611; MC/ET/VI/283
    - Bail pour quatre ans, par Germaine Durand, veuve de Germain Pilon, demeurant rue de la Grande-Bretonnerie, à Nicolas de Pouilly, maître maréchal, de la maison dans laquelle il demeure, sise rue de la Grande-Bretonnerie, près de la porte Saint-Jacques, moyennant un loyer annuel de 90 livres., 8 août 1611; MC/ET/VI/283
      La maison louée comporte un petit corps de logis, salle basse et deux petites chambres.
      bail; Grande-Bretonnerie (rue de la); Saint-Jacques (porte); Durand, Germaine; Pilon (veuve); Pilon, Germain; Pouilly, Nicolas de; maréchal-ferrant
    - Bail à ferme par Louis Delahaye, prêtre, aumônier du roi et chantre de sa chapelle, chapelain de la chapelle Saint-Georges au château de Saint-Ouen, pour neuf années, à Claude Gilbert, marchand laboureur à Saint-Denis, et à Marguerite Cenault, sa femme, de 48 arpents de terre à Saint-Ouen, moyennant 240 livres par an., 13 août 1611; MC/ET/VI/283
      Documents du Minutier central concernant l'histoire de la musique (1600-1650), par Madeleine Jurgens, tome I [études I à X, 1763 actes], Paris, Archives nationales, 1967, p. 96 (instrument de recherche imprimé dématérialisé, certaines notices sont plus détaillées dans la version intégrale accessible en ligne par la rubrique 'Autres instruments de recherche', voir contexte dans le Plan d’orientation général - Notaires de Paris, guides thématiques du Minutier).
    - Constitution par Françoise de Miraille, veuve de Jérôme Le Franc (1) peintre et valet de chambre de la reine, demeurant rue du Petit Lion, à l'enseigne de la 'Harpe', agissant en son nom et comme tutrice de Jérôme Le Franc, son fils mineur, détenu en prison à Florence, par Élisabeth Le Franc, veuve de Gervais Santurion, capitaine du Château de Mauves (2) près Mortagne, demeurant avec sa mère, et par Michel Texier, sieur de Morigny, demeurant rue Chapon, à David Gromort, commis au greffe civil de la cour de parlement, demeurant rue et paroisse Saint-Christophe, d'une rente de 50 livres au principal de 800 livres. Cette somme de 800 livres sera employée pour subvenir en partie aux frais de l'élargissement dudit Jérôme Le Franc qui monteront à à 1600 livres., 23 septembre 1611; MC/ET/VI/283
      Compléments de description: (1) Le scribe écrit indifféremment Franc ou Le Franc, il s'agit de Jérôme Francken. (2) Mauves-sur-Huisne, cant. et arr. Mortagne, Orne.
      Précisions sur les lieux: Paris--Petit-Lion (rue du, enseigne de la Harpe)
      Documents du Minutier central concernant les peintres, sculpteurs et graveurs au XVIIe siècle (1600-1650) [études I à X, 1955 actes], par Marie-Antoinette Fleury, tome I, Paris, S.E.V.P.E.N, 1969, p. 403-404 (instrument de recherche imprimé dématérialisé, certaines notices sont plus détaillées dans la version intégrale accessible en ligne par la rubrique 'Autres instruments de recherche', voir contexte dans le Plan d’orientation général - Notaires de Paris, guides thématiques du Minutier).
      constitution de rente; Florence (Italie); Mauves-sur-Huisne (Orne); Chapon (rue); Harpe (enseigne de la); Petit-Lion (rue du); Saint-Christophe (paroisse); Saint-Christophe (rue); Gromort, David; Le Franc (veuve); Le Franc, Elisabeth; Le Franc, Jérôme; Miraille, Françoise de; Morigny (M. de); Santurion (veuve); Santurion, Gervais; Texier, Michel; officier (armée); greffier; peintre; intendant particulier (Ancien Régime)
    - Mise en apprentissage par Guillaume Dutrot, maître boursier-gibeciérier, demeurant rue de la Calandre, de sa fille Marie, pour quatre années, chez Jeanne Quesnel, marchande perruquière, veuve d'Edmond Hotman, marchand, bourgeois de Paris, demeurant même rue, qui lui enseignera son métier et lui versera 36 livres de gages annuels., 4 novembre 1611 - 5 juillet 1612; MC/ET/VI/283
      1612, 5 juillet. Désistement du précédent contrat d'apprentissage.
  - Minutes. 1612, janvier - 1612, juin, janvier 1612 - juin 1612; MC/ET/VI/284; registre
  - Minutes. 1612, juillet - 1612, décembre, juillet 1612 - décembre 1612; MC/ET/VI/285; registre
  - Minutes. 1613, janvier - 1613, juin, janvier 1613 - juin 1613; MC/ET/VI/286; registre
  - Minutes. 1613, juillet - 1613, décembre, juillet 1613 - décembre 1613; MC/ET/VI/287; registre